# 同一控制下企业合并追溯问题

提问人：xiaochao1212 时间：2019-12-12 08:05:08
B 是A 的全资子公司，A 持有C 公司40% 股份（能控制，达到并表条件，假设 C公司成立之初 A 公司即持有40%）， 2019 年 3 月 31 日，A转让C 公司股权，转让后剩下 20%但是仍然能达到控制条件， 2019 年 8 月B公司股份支付获取 C 公司 100% 的股份，该种情况下 2019 年 8 月 31日编制 B公司合并报表追溯调整，归母利润、少数股东权益计算?
1 ） 2018 年同期比较数据，按照 C 公司 18 年净利润 40% 确认归母净利润，C 公司所有者权益60% 确认少数股东权益，按照C 公司自成立未分配利润 40%进行还原；
2 ）编制 2019 年 3 月 31 日合并报表，由于1-3 月份A公司对 C持股比例是 40%，因此该段仍按照 19 年1-3 月净利润 40%确认归母净利润，C 公司所有者权益 60% 确认少数股东权益；
3 ）编制 2018 年 8 月 31 日合并报表， 19 年 1-3月净利润40%确认归母净利润，C 公司自成立未分配利润 40% 进行还原；3-8 月按照 20% 确认归母净利润，在 331 之前的未分配基础上加上 3-8月形成的 20%未分配利润，合并日无少数股东权益；
4 ）编制 2018 年 8 月 31 日合并报表，在 3 ）的基础上 9-12月形成的利润全部归母，无少数股东权益。
以上理解是否合理？

回答人：chenyiwei
你的理解基本合理。需要注意的是在 B 公司的合并报表中，也需要体现出历史上 A公司持有和控制 C的股权比例变化导致的权益性交易处理效果。